# 求教，关于国有企业进行资产重组成立新公司

提问人：Charname0111 时间：2019-04-17 10:22:32
A 国企 2019 年 1 月计划进行资产重组，划转部分资产成立新公司 B 进行运营，相关人员已单独进行运营管理工作；该资产重组需要两份决议，其中第一份决议已于 2019 年 3 月取得（ 331 之前），第二份决议于 4 月取得（ 331 后， 1 季报报送前），相关协议及工商变更尚未办理。该情况下，A公司划转资产成立 B 公司的时点应该如何判断？A 在 1 季报中， 331 时点应体现该资产重组已完成或未完成呢？如果体现已完成，期初数应该与上年年报保持一致吗？谢谢！

回答人：chenyiwei
如果 4 月取得的第二份决议也是完成重组程序所必需的，并且其代表了实质性的审核（不仅仅是形式上的，这应注意分析判断第二份决议的性质），则在一季报中不能认为重组已经完成，重组的影响应体现在二季报中；反之，如果不是实质性的审核，则在资产划转和移交等实质性动作已完成的情况下，可以基于实质重于形式原则认可在一季报中即就该重组事项的影响进行会计处理。